# 现金流量表补充资料

提问人：faith_qian 时间：2012-02-13 21:10:14
处置固定资产、无形资产和其他长期资产的损失固定资产报废损失这两项是不是需要严格的区别开来 谢谢大家

回答人：chenyiwei
在实务中两者也没有绝对的界限，一般是按照是否办理报废手续来考虑。

提问人：lxch119 时间：2012-05-28 19:19:53
回复 cfj137 的帖子
1 、严格来说，固定资产折旧（假设不考虑计入管理费用销售费用等直接计入费用的折旧），应该只包含计入制造费用，并且对外销售了那部分折旧，但是实务中一般都是算当期计提的了。
2 、财务费用=计入当期损益的借款利息支出—汇率变动对现金及现金等价物的影响+外币借款汇率变动的影响。 贴现利息，应该没有现金流量。举例来说，你的本期没有别的业务，只有一笔业务，应收票据贴现， 100 万，贴现息 3 万，现金流量表中的主表，经营活动，销售商品收到的现金应当列示 97 ，经营活动收的现金流量净额 97 ，间接法中，财务费用是-3万，经营性应收项目的减少应该列示 100 万，因此，跟贴现息没有关系。

回答人：chenyiwei
对于贴现的现金流量，还是要区分对应的贴现业务在资产负债表上的列报方式。如果在资产负债表上作为借款处理的，则列报为“借款收到的现金”97。

提问人：fengyang007 时间：2012-08-26 22:28:54
回复 lxch119 的帖子
还是没搞懂，如果是应收票据终止确认，比如，不附追索权的贴现，那么是 1 、在“销售商品、提供劳务收到的现金”上记 100 ，在“分配股利、利润和偿付利息支付的现金”上记 3 ，还是 2 、只用在“销售商品、提供劳务收到的现金”上记 97 ？望版主明示。

回答人：chenyiwei
2 、只用在“销售商品、提供劳务收到的现金”上记 97 。